臺灣板橋地方法院民事判決　九十一年度重訴字第四七五號
　　原　　　告　新竹國際商業銀行股份有限公司
　　法定代理人　子○○
　　　　　　　　　　　　　　.
　　訴訟代理人　癸○○
　　被　　　告　乙○○○
　　　　　　　　丙○○
　　代　理　人　己○○
　　　　　　　　壬○○
　　被　　　告　甲○○
　　代　理　人　己○○
　　　　　　　　戊○○
　　被　　　告　丁○○
　　　　　　　　庚○○
　　　　　　　　辛○○
右當事人間請求返還消費借貸款事件，本院判決如左：
    主    文
被告應連帶給付原告新臺幣柒佰萬元，及自民國九十一年一月二十六日起至清償日止
，按年息佰分之捌點肆貳伍計算之利息，暨自民國九十一年四月十九日起至清償日止
，其逾期在六個月以內者，按上開利率之佰分之拾，其逾期超過六個月部分，按上開
利率之佰分之貳拾，計算之違約金。
訴訟費用由被告連帶負擔。
    事    實
甲、原告方面：
一、聲明：如主文所示。
二、陳述：
（一）本件係由第三人盧添丁向原告板橋分行借款，該分行所在地為臺北縣板橋市○○路一九二號，依借據約定條款第十二條之約定，雙方合意以鈞院為管轄法院
      ，合先敘明。
（二）第三人盧添丁於民國八十八年六月二十八日向原告貸款借得新臺幣（下同）七
      百萬元，並由被告丁○○、游雨連為連帶保證人，與原告訂立有借據一件，依
      上開約定被告應按期於每月二十五日將所欠金額按月繳納利息，若逾期一次即
      喪失按月繳納利息之權利，應將所欠借款一次清償，利息按年利率百分之八點
      五按月計付，並由基本放款利率作機動調整，遲延履行時，其逾期在六個月以
      內者，按上開利率之百分之十，其逾期在六個月以上者，超過六個月部分，按
      上開利率之百分之二十，加計違約金。
（三）詎料第三人盧添丁對上開借款利息僅繳至九十一年一月二十五日止，其自九十
      一年二月二十五日起即不按期繳納利息，已逾期一次以上，計尚欠貸款本金七
      百萬元與如主文第一項所示之利息及違約金。又被告游雨連已於八十九年十一
      月六日死亡，被告游雨連之繼承人有乙○○○、丙○○、己○○、壬○○、戊○○、丁○○、庚○○、辛○○與甲○○（按甲○○係游雨連之孫女，甲○○
      之父即游雨連之子游輝鴻早於七十七年五月十二日死亡，依民法第一千一百四
      十條『第一千一百三十八條所定第一順序之繼承人，有於繼承開始前死亡或喪
      失繼承權者，由其直系血親卑親屬代位繼承其應繼分』之規定，應由游輝鴻之
      直系血親卑親屬即被告甲○○代位其應繼分繼承本件債務）。依民法第一千一
      百五十三條規定，彼等對於游雨連之債務應負連帶清償責任。為此，爰依連帶
      保證與繼承之法律關係，請求被告連帶給付如訴之聲明所示之金額。
三、證據：提出借據、放款客戶往來明細、繼承系統表各一件與戶籍謄本多紙為證。
乙、被告方面：
一、聲明：請依法判決。
二、陳述：對於原告之主張，沒有意見。且被告並沒有去法院辦理拋棄繼承或限定繼
    承事宜。
    理    由
一、被告之住所雖大部分屬於臺灣桃園地方法院轄區，惟依兩造所簽訂之借據約定條
    款第十二條之約定，雙方合意以本院為管轄法院，是本院對於本件自有管轄權。
二、原告主張之右揭事實，已據其提出與所述相符之卷附借據、放款客戶往來明細、
    繼承系統表各一件與戶籍謄本多紙為證。而被告對於原告主張之上情並不爭執，
    況被告亦自承並沒有去法院辦理拋棄繼承或限定繼承事宜，堪信原告之主張為真
    實。
三、從而，原告依連帶保證與繼承之法律關係（按民法第一千一百五十三條第一項規
    定：「繼承人對於被繼承人之債務，負連帶責任」），請求被告連帶給付如主文
    第一項所示之本金、利息與違約金，為有理由，應予准許。
四、結論：原告之訴為有理由，依民事訴訟法第八十五條第二項，判決如主文。
中　　　華　　　民　　　國　　九十一　　年　　  九　　　月　   三十   　日
                          臺灣板橋地方法院民事第二庭
                              法  官  許必奇
右為正本係照原本作成。
如對本判決上訴，須於判決送達後二十日內向本院提出上訴狀。
中　　　華　　　民　　　國　　九十一　　年　　  十　　　月　   二　   　日
                              書記官  許清琳
